【裁判字號】    94,訴,1223
【裁判日期】    950127
【裁判案由】    毒品危害防制條例
【裁判全文】
臺灣臺北地方法院刑事判決      九十四年度訴字第一二二三號
公  訴  人  臺灣臺北地方法院檢察署檢察官
被      告  甲○○
上列被告因違反毒品危害防制條例案件，經檢察官提起公訴（九
十四年度毒偵字第一七三七號），因被告於準備程序進行中就被
訴事實為有罪之陳述，且所犯非死刑、無期徒刑、最輕本刑為三
年以上有期徒刑之罪或高等法院管轄第一審案件，經告知簡式審
判程序之旨，並聽取檢察官、被告之意見後，經本院合議庭裁定
由受命法官獨任進行簡式審判程序審理判決如下：
    主  文
甲○○施用第一級毒品，累犯，處有期徒刑拾月，扣案海洛因殘
渣貳袋、扣案注射針筒壹支內海洛因殘渣，均沒收銷燬之，扣案
盛裝海洛因殘渣之包裝袋貳個、扣案注射針筒壹支，均沒收，又
施用第二級毒品，累犯，處有期徒刑肆月，扣案甲基安非他命壹
包（淨重零點肆公克）沒收銷燬之，扣案盛裝甲基安非他命之包
裝袋壹個沒收，應執行有期徒刑壹年，扣案海洛因殘渣貳袋、扣
案注射針筒壹支內海洛因殘渣、扣案甲基安非他命壹包（淨重零
點肆公克），均沒收銷燬之，扣案盛裝海洛因殘渣之包裝袋貳個
、扣案注射針筒壹支、扣案盛裝甲基安非他命之包裝袋壹個，均
沒收。
    事  實
一、甲○○於民國八十九年間因施用第一級毒品案件，經依本院
    八十九年度毒聲字第七八七號裁定執行觀察、勒戒後，認有
    繼續施用毒品之傾向，經臺灣臺北地方法院檢察署檢察官聲
    請本院以八十九年度毒聲字第一一一０號裁定執行強制戒治
    後，本院於九十年二月十九日以九十年度毒聲字第三八五號
    裁定停止戒治，所餘戒治期間內，付保護管束，於同年四月
    二十二日保護管束期滿，未經撤銷，視為強制戒治期滿；上
    開施用毒品案件並經臺灣臺北地方法院檢察署檢察官聲請以
    簡易判決處刑，經本院於九十年七月二十六日依通常程序以
    九十年度訴字第三九六號判處有期徒刑八月，經臺灣高等法
    院於同年九月二十四日以九十年度上訴字第二八二六號駁回
    上訴，於同年十月二十五日確定，九十一年七月二十六日入
    監服刑，九十二年三月十三日縮刑期滿執行完畢出監，仍不
    知悔改，基於施用第一級毒品之犯意，於九十四年三月五日
    二時許經警採尿回溯二十六小時內某時（不含為警查獲迄至
    採尿期間），在臺北縣新莊市○○街五五號「珈多汽車旅館
    」三０七號房內，以將海洛因摻水置入注射針筒注射血管之
    方式，施用第一級毒品海洛因，另基於施用第二級毒品之犯
    意，於九十四年三月五日二時許經警採尿回溯九十六小時內
    某時（不含為警查獲迄至採尿期間），在上開汽車旅館房間
    內，以玻璃球燒烤安非他命晶體產生煙霧加以嗅聞吸食之方
    式，施用第二級毒品安非他命。嗣於同年三月四日二十三時
    許，為警在上址「珈多汽車旅館」三０七號房查獲，並扣得
    第一級毒品海洛因殘渣袋二個、內含海洛因殘渣之注射針筒
    一支、第二級毒品甲基安非他命一包（毛重０‧五七七公克
    ，淨重０‧四公克）。
    理  由
一、訊據被告甲○○對於上開犯罪事實坦承不諱（本院九十五年
    一月二十四日準備程序筆錄，同日簡式審判筆錄），且有下
    列事證可稽：
  (一)被告九十四年三月四日為警查獲後，翌日二時許為警採尿送
    驗結果，安非他命類及鴉片類藥物均呈陽性反應，有臺灣檢
    驗科技股份有限公司濫用藥物尿液檢驗報告附卷可稽（九十
    四年度核退毒偵字第一０九八號偵卷第二頁）。
  (二)且有海洛因殘渣袋二個、注射針筒一支、甲基安非他命（透
    明晶體）一包扣案可證（同偵卷第十七頁扣押物品目錄表）
    ，扣案透明晶體一包分別經臺北縣政府警察局新莊分局及行
    政院衛生署管制藥品管理局鑑定結果，檢出甲基安非他命成
    份，毛重０‧五七七公克，淨重０‧四公克，此有臺北縣政
    府警察局新莊分局查獲煙毒鑑定證明、行政院衛生署管制藥
    品管理局管檢字第０九四００一一五九五號檢驗成績書在卷
    可稽（同偵卷第二一頁、本院卷）；扣案殘渣袋二個、扣案
    注射針筒一支，經行政院衛生署管制藥品管理局檢驗結果，
    亦分別檢出海洛因成份，有該局上開檢驗成績書在卷可憑。
  (三)按海洛因經注射入人體後，約百分之八十於二十四小時內自
    尿中排出，一般而言，尿液中能否驗出嗎啡陽性反應與其投
    與量、投與途徑、採尿時間、個人體質及檢驗方法之靈敏度
    有關，國外曾有文獻報導注射六毫克之海洛因鹽酸鹽，其代
    謝物嗎啡之平均可檢出時限約為二十六小時，行政院衛生署
    藥物食品檢驗局（八一）藥檢壹字第八一一四八八五號函參
    照；又甲基安非他命經口服投與後約百分之七十於二十四小
    時內自尿中排出，約百分之九十於九十六小時內自尿中排出
    ，其檢出與投與方式、投與量、個人體質、採尿時間與檢測
    儀器之精密度等諸多因素有關，因此僅憑尿液中呈安非他命
    陽性反應，並無法確實推算吸食時間距採尿時間長短，唯依
    上開資料推斷，最長可能不會超過四日（即九十六小時），
    此經行政院衛生署藥物食品檢驗局八十一年二月八日藥檢
    壹字第一一五六號函示明確，足認被告係分別於經警採尿時
    回溯二十六小時、九十六小時內某時（均不含為警查獲至採
    尿期間），施用第一級毒品海洛因及第二級毒品安非他命。
  (四)而被告於八十九年間因施用第一級毒品案件，經依本院八十
    九年度毒聲字第七八七號裁定執行觀察、勒戒後，認有繼續
    施用毒品之傾向，經臺灣臺北地方法院檢察署檢察官聲請強
    制戒治，依本院八十九年度毒聲字第一一一０號裁定執行強
    制戒治後，本院以九十年度毒聲字第三八五號裁定停止戒治
    ，所餘戒治期間內，付保護管束，於九十年四月二十二日保
    護管束期滿，未經撤銷等情，有臺灣高等法院被告前案紀錄
    表在卷可稽，被告於前案強制戒治執行完畢後，五年內再犯
    本案施用毒品犯行，亦堪認定。
  (五)綜上，本件事證明確，被告犯行可以認定。
二、核被告所為，係犯毒品危害防制條例第十條第一項之施用第
    一級毒品罪、同條第二項之施用第二級毒品罪。被告施用毒
    品前後持有毒品之低度行為，均為其施用之高度行為所吸收
    ，不另論罪。被告所犯上開二罪間，犯意各別，罪名不同，
    應分論併罰。被告前因施用第一級毒品案件，經本院以九十
    年度訴字第三九六號判處有期徒刑八月，經臺灣高等法院以
    九十年度上訴字第二八二六號駁回上訴，於九十年十月二十
    五日確定，九十一年七月二十六日入監服刑，九十二年三月
    十三日縮刑期滿執行完畢，有臺灣高等法院被告前案紀錄表
    在卷可憑，於五年以內再犯本案最重本刑均為有期徒刑以上
    之罪，為累犯，均應依刑法第四十七條之規定，加重其刑。
    爰審酌被告犯罪後坦承犯行，態度尚稱良好，惟未藉由前受
    觀察勒戒及強制戒治處分之機會戒除毒癮，顯見自制力甚低
    ，並審酌被告犯罪之手段、所生危害，及犯人之品行、智識
    程度等一切情狀，量處如主文所示之刑，並定其應執行之刑
    。扣案甲基安非他命一包（淨重０‧四公克，不含包裝袋）
    、扣案海洛因殘渣袋二個（其內之海洛因殘渣，量微無法磅
    秤，不含包裝袋）、扣案注射針筒一支內之海洛因殘渣（量
    微無法磅秤，不含注射針筒），應依毒品危害防制條例第十
    八條第一項前段之規定，沒收銷燬之。盛裝上開甲基安非他
    命之包裝袋一個、盛裝上開海洛因殘渣袋內殘渣之包裝袋二
    個、扣案注射針筒一支，係被告所有，供犯罪所用之物，業
    據被告供明在卷（本院簡式審判筆錄），應依刑法第三十八
    條第一項第二款之規定，宣告沒收。
據上論斷，應依刑事訴訟法第二百七十三條之一第一項、第二百
九十九條第一項前段，毒品危害防制條例第十條第一項、第二項
、第十八條第一項前段，刑法第十一條、第四十七條、第三十八
條第一項第二款、第五十一條第五款、第九款、第十款，判決如
主文。
本案經檢察官趙雪瑛到庭執行職務
中    華    民    國  九十五  年    一    月  二十七  日
                  刑事第五庭    法  官  高偉文
以上正本證明與原本無異。
如不服本判決，應於判決送達後十日內，向本院提出上訴狀。
                                書記官  張華瓊
中    華    民    國  九十五  年    一    月  二十七  日
附錄本案論罪科刑法條全文
毒品危害防制條例第十條
施用第一級毒品者，處六月以上五年以下有期徒刑。
施用第二級毒品者，處三年以下有期徒刑。


司法院資訊處製作；財團法人民間司法改革基金會備份。
